【裁判字號】    99,聲,125
【裁判日期】    990531
【裁判案由】    提存異議
【裁判全文】
臺灣臺中地方法院民事裁定  99年度聲字第125號
異  議  人  甲○○
            乙○○○
相  對  人  元宏開發有限公司
法定代理人  丙○○
上列異議人對於中華民國99年5月5日本院提存所就99年度存字第
879號提存事件所為駁回其異議之處分，提出異議，本院裁定如
下：
    主    文
異議駁回。
程序費用由異議人負擔。
    理    由
一、本件異議意旨略以：異議人與相對人間房屋租賃事宜，前因
    相對人未依兩造簽訂之房屋租賃契約書（以下簡稱系爭租約
    ）第4條第2項約定提供轉租合約供異議人審查，以致違約，
    經異議人寄發存證信函催告，惟相對人並未於期限內配合，
    嗣異議人於民國（下同）99年2月10日以存證信函表明自99
    年1 月31日起終止系爭租約，本件系爭租約既經異議人合法
    終止，異議人即無再給付租金可言，而異議人亦無受領租金
    遲延之情事，相對人提存本件租金以代清償，顯與事實不符
    ，鈞院提存所准予提存租金亦於法不合，爰依法提出異議云
    云。
二、按提存事件係屬非訟程序，提存所僅得就形式上之程式為審
    查，如提存人所主張之原因事實，合於提存法第9條及其施
    行細則第3條規定之審查範圍者，即應准予提存。至於有關
    實體上之原因事實，提存所本無權為審查及認定。再者，清
    償提存，無庸附具提存原因之證明文件，提存法施行細則第
    20條第5款亦有明文。是以提存人所為之清償提存是否依債
    務本旨而為提存？能否發生清償之效力？及提存人與受取權
    人間之實體上法律關係是否存在？如有爭議，均應由當事人
    另行提起訴訟而由受訴法院依法審判，以資解決，尚非由提
    存所加以認定。此觀之提存法第22條所定：「非依債務本旨
    或向無受領權人所為之清償提存，其債之關係不消滅。」自
    明。
三、經查，本院99年度存字第879號提存事件之提存人即相對人
    對異議人所為之清償租金提存行為，其實體上之原因事實存
    在與否？是否生清償效力？揆諸上揭說明，均非提存所得依
    提存法而為審究之程序事項。從而，本件異議人雖陳明兩造
    間存有上開爭執事項，縱屬實情，亦應另循訴訟程序程序解
    決。是異議人於本件提存事件之非訟程序中，就實體上之爭
    執事項提出異議，自非有理。本院提存所前所為駁回異議人
    異議之處分，並無不當，本件異議，非有理由，應予駁回。
四、據上論結，依提存法第25條第1項後段，裁定如主文。
中    華    民    國    99    年    5     月    31    日
                  民事第四庭    法  官  張國華
上正本係照原本作成。
如對本裁定抗告須於裁定送達後10日內向本院提出抗告狀。
中    華    民    國    99    年    5     月    31    日
                                書記官  王麗麗

司法院資訊處製作；財團法人民間司法改革基金會備份。
